---
title: "Práctica Análisis Exploratorio"
author: "Esther Puerto Sanz"
date: "10 December 2018"
output: pdf_document
---

```{r setup, include=FALSE}
knitr::opts_chunk$set(echo = TRUE)
knitr::opts_knit$set(root.dir = "../Datos")
```

## 1-Introducción

Nuestro objetivo de análisis es predecir el valor de la nota final G3 y además identificar cuáles pueden ser las principales variables que afectan al éxito o fracaso en la educación.

## 2-Carga de Datos

Antes de cargar los datos, procedemos a instalar y cargar las librerias necesarias para el Análisis Exploratorio.

```{r librerias, echo=TRUE}
getwd()
if(!is.element("arules", installed.packages())){
  install.packages("arules")}
      knitr::opts_chunk$set(echo = TRUE)
      library(arules)

```

Se cargan los datos correspondientes a "Student Performance Data Set" de Machine Learning Repository que recoge información de estudiantes de Secundaria de dos colegios Portugueses en las asignaturas de Matemáticas y Portugués. Se procede a hacer un merge entre ambas bases de datos.

```{r carga de datos, echo=TRUE}
getwd()
studentMat <- read.table("student-mat.csv", row.names=NULL, sep=";", header = TRUE)
studentPor <- read.table("student-por.csv", row.names=NULL, sep=";", header = TRUE)

```
Nos salen 382 filas.


## 3 - Análisis Descriptivo

```{r, echo=TRUE}

summary(studentMat)
summary(studentPor)
```

```{r, echo=TRUE}
str(studentMat)
str(studentPor)
```

## 4 - Análisis Exploratorio
```{r, echo=FALSE}
rules <- apriori(studentMat, parameter=list(support=0.5, confidence=0.75))
inspect(rules)
```

```{r, echo=FALSE}
d <- dist(as.matrix(studentMat))
hc <- hclust(d)
plot(hc)
```


## 5 - Conclusiones


