---
title: "Práctica Análisis Exploratorio"
author: "Esther Puerto Sanz"
date: "19 December 2018"
output:
  pdf_document: default
  html_document:
    df_print: paged
---

```{r setup, include=FALSE}
knitr::opts_chunk$set(echo = TRUE)
knitr::opts_knit$set(root.dir = "../Datos")
```

##1 - Introducción

Nuestro objetivo de análisis es identificar cuáles pueden ser las principales variables que afectan al éxito o fracaso en la educación de los estudiantes de Matemáticas medido mediante la nota final G3, que va a ser nuestra variable objetivo.

##2 - Carga de Paquetes y Datos
###   2.1- Instalación de Paquetes y carga de librerias

Antes de cargar los datos, procedemos a instalar y cargar los paquetes necesarios para el Análisis Exploratorio. Instalamos 2 paquetes, "Nortest" para medir la normalidad a través de la correción de Lilliefors con la función "lillie.test" y el paquete "MASS" para el criterio "stepAIC" en la selección de variables de un modelo de regresión lineal.

```{r librerias, include=FALSE}
if(!is.element("nortest", installed.packages())){
  install.packages("nortest")
}

if(!is.element("MASS", installed.packages())){
  install.packages("MASS")
}
```

```{r, echo=TRUE, message=FALSE, warning=FALSE}
library(nortest)
library(MASS)
```

###   2.2 - Carga de Datos

Se cargan los datos correspondientes a "Student Performance Data Set" de Machine Learning Repository que recoge información de estudiantes de Secundaria de dos colegios Portugueses en las asignaturas de Matemáticas.

```{r carga de datos, echo=TRUE}
studentMat <- read.table("student-mat.csv", row.names=NULL, sep=";", header = TRUE)
```
Este dataset contiene 395 casos y 33 variables.


## 3 - Análisis Descriptivo
###   3.1 - Análisis descriptivo de todas las variables

Primeramente realizamos un análisis descriptivo de todas las variables del fichero "student-mat" a través de la función "summary()"

```{r, echo=TRUE}
summary(studentMat)
```
###   3.2 - Estudio de nuestra variable objetivo: G3

Miramos la normalidad de nuestra variable objetivo: G3. Para ello, usamos el test de Kolmogorov-Smirnov con la corrección de Lilliefors a través de la función "lillie.test()". Nuestra hipótesis nula es que G3 sigue una distribución Normal.

```{r, echo=TRUE}
lillie.test(x=studentMat$G3)
```
Como el p_valor es menor a 0.05, rechazamos la hipotesis nula de Normalidad, por lo que podemos concluir que la variable objetivo G3 no sigue una distribución normal y tendríamos que comparar medianas.


Ahora procedemos a realizar un diagrama de cajas o boxplot de nuestra variable objetivo: G3.

```{r, boxplot}
boxplot(studentMat$G3, main= 'G3', xlab= 'G3', ylab= 'final grades')
```
Observamos que la línea gruesa de la caja correspondiente a la mediana se situa entorno a la nota 11.

###   3.3 - Estudio de las variables binarias y categóricas.

Realizamos las frecuencias y gráfica de barras de una variable categórica "studytime" y otra variable binaria "schoolsup". He elegido estas variables ya que pueden influir en nuestra variable objetivo G3.

```{r, frecuencias, echo=TRUE, fig.height=4}
##studytime
table(studentMat$studytime)
studytimeF <- prop.table(table(studentMat$studytime))
barplot(studytimeF, main= "Studytime", xlab= "hours" , ylab="%", 
        names.arg= c("< 2", "2 to 5", "5 to 10", ">10"), cex.names=1)
```

```{r, echo=TRUE, fig.height=4}
##schoolsup
schoolsupF <- prop.table(table(studentMat$schoolsup))
barplot(schoolsupF,  main= "Schoolsup" , xlab= "Extra educational support" , ylab="%")

```

## 4 - Análisis Exploratorio
###   4.1 - Correlación

Realizamos una correlacion con las variables continuas y categoricas con más de 4 categorias.

```{r}
cor(studentMat[c(3, 30, 24, 25, 26, 27,28, 29, 31, 32, 33)])
```

Las variables que hemos analizado no tienen mucha correlación entre ellas. Las correlaciones más altas se encuentran entre las variables "Walc" con "Dalc" (0.64), y "goout" con "Walc"(0.42). Posteriormente procederemos a analizar su significatividad.
Como se podía esperar, las notas finales también están muy corrlacionadas entre sí.

Además, también podemos decir que nuestra variable objetivo G3, se correlaciona mayormente con "edad" (-0.16) y "goout"(-0.13) de forma negativa. Pero su correlación es muy baja.

Vamos a analizar si estas correlaciones más altas son significativas a través de la función "cor.test()". Para ello planteamos la hipótesis nula de que no hay relación lineal entre la pareja de variables.
```{r}
cor.test(studentMat$Walc, studentMat$Dalc)
cor.test(studentMat$Walc, studentMat$goout)
cor.test(studentMat$G3, studentMat$age)
cor.test(studentMat$G3, studentMat$goout)
```

En todas ellas, el p_valor es menor que 0.05, rechazamos la hipotesis nula, entonces existe una asociación lineal entre el par de variables, por lo que concluimos que todas las correlaciones son significativas.


###   4.2 - Regresión

Realizamos una regresión de G3 con todas las variables del dataset. A partir de esta regresión, sacamos un modelo final con un método de selección de variables: Steptwise, y el criterio AIC donde nos quedamos con el mejor modelo.

```{r}
studentReg <- lm(G3 ~ school+ sex+ + age+ address + famsize  + Pstatus + Medu + Fedu
                 + Mjob + Fjob + reason + guardian + traveltime + studytime + failures 
                 + schoolsup + famsup + paid + activities + nursery + higher 
                 + internet + romantic + famrel  + freetime  + goout + Dalc + Walc
                 + health + absences , data = studentMat)

step.model <- stepAIC(studentReg, direction = "both", trace = FALSE)
summary(step.model)
```
Por lo tanto, podemos construir un modelo con estas variables explicativas que afectarán a G3.

## 5 - Conclusiones

A través de las correlaciones, hemos visto que la consumición diaria de alchohol está correlacionada con la consumición de alcohol durante el fin de semana.
También observamos que la variable de consumir alchohol durante el fin de semana está directamente correlacionada con la variable salir con los amigos. Es decir, que cuanto más se sale con amigos, más alcohol se consume el fin de semana. Por lo tanto, ambas variables no podrían ir juntas en un modelo pues pueden provocar multicolinealidad.
Nuestra variable objetivo G3, que es la nota final, está inversamente correlacionada con Edad y Salir con los amigos. Es decir, alumnos de menor edad sacarán mejores notas y además cuanto más se salga con amigos menos nota final se obtendrá.

Las variables que influyen en la nota final son las variables del ultimo modelo (stepmodel), las siguientes variables: Sex, Medu, studytime, failures, romantic:yes, goout y absences afectan significativamente en la nota final pero siempre considerando el resto de variables dentro del modelo.
